# 请教版主固定资产盘盈问题

提问人：wx_5adaa132449b 时间：2018-04-22 10:46:52
A公司在以往经营过程中，对于自主研发形成的模具发生的制造费用确认了当期损益，经过多年的发展，截止 2017 年低，公司的模具估值约为 3000 万，但账面无相应资产。对于这类资产的盘盈，按《企业会计准则第 28 号——会计政策、会计估计变更和差错更正》
的规定，倾向于调整前以年度损益。但A公司是视同研发支出，并未考虑将其资本化，现存的实物资产账实不符，不能完全认定为以前会计差错形成的。可否考虑尊重企业目前有相关实物资产的事实，以名义价格 1 元入账，在台账中进行登记？

回答人：chenyiwei
可以这样处理。根据《讲解 2010 》P107：“值得强调的是，内部开发无形资产的成本仅包括在满足资本化条件的时点至无形资产达到预定用途前发生的支出总和，对于同一项无形资产在开发过程中达到资本化条件之前已经费用化计入损益的支出不再进行调整。”。